【裁判字號】    98,中簡上,412
【裁判日期】    980527
【裁判案由】    竊盜
【裁判全文】
臺灣臺中地方法院刑事判決           98年度中簡上字第412號
上  訴  人
即  被  告  丙○○
            乙○○
上被告等因竊盜案件，不服臺灣臺中地方法院臺中簡易庭98年度
中簡字第453 號中華民國98年3月4日第一審簡易判決（聲請案號
：臺灣臺中地方法院檢察署98年度速偵字第308 號），提起上訴
，本院判決如下：
    主    文
上訴駁回。
丙○○、乙○○均緩刑貳年，緩刑期間付保護管束，並向指定之
公益團體、地方自治團體或社區提供肆拾小時之義務勞務。
    犯罪事實及理由
一、本案經本院審理結果，認第一審簡易判決認事用法及量刑均
    無不當，應予維持，並引用第一審判決書記載之事實、證據
    及理由（詳附件），及增引和解書及臺灣高等法院被告前案
    紀錄表為證據。
二、上訴意旨略以：業與被害人達成和解，被害人已諒解，且犯
    後深具悔意，請求從輕量刑，且近來生活不易，無法繳交過
    多之罰金等語。
三、按刑罰之量定，固屬法院自由裁量之職權行使，但仍應審酌
    刑法第57條所列各款事由及一切情狀，為酌量輕重之標準，
    並非漫無限制；在同一犯罪事實與情節，如別無其他加重或
    減輕之原因，下級審法院量定之刑，亦無過重或失輕之不當
    情形，則上級審法院對下級審法院之職權行使，原則上應予
    尊重，有最高法院85年台上字第2446號判決意旨可資參照。
    次按刑法第320條第1項竊盜罪之法定本刑為5 年以下有期徒
    刑、拘役或500 元以下罰金。經查，被告丙○○、乙○○對
    於犯罪事實均坦承不諱，核與被害人甲○○指述情節相符，
    並有贓物認領保管單、現場監視錄影翻拍畫面照片、現場照
    片等附卷可稽，事證明確，原審就被告2 人之竊盜犯行，審
    酌被告2 人尚值壯年，卻不思正途，以此共同竊盜之方式獲
    利，損害他人之財產法益，兼衡被告2 人坦承犯行，態度良
    好，及所竊財物之數量、價值等一切情狀，依刑事訴訟法第
    449條第1項、第454條第2項，刑法第28條、第320條第1項、
    第41條第1項前段，刑法施行法第1條之1第1項、第2 項前段
    ，判處被告2人均有期徒刑3月，如易科罰金，以新臺幣1000
    元折算1日，其法律適用及量刑均屬妥適，被告2人以原審量
    刑過重，無力繳交罰金為由提起上訴，並無理由，應予駁回
    。
四、被告丙○○未曾因故意犯罪受有期徒刑以上刑之宣告，被告
    乙○○前因故意犯詐欺等罪受有期徒刑以上刑之宣告，於84
    年5月5日執行完畢後，5 年內未曾因故意犯罪受有期徒刑以
    上刑之宣告，有臺灣高等法院被告前案紀錄表在卷可參，被
    告2 人因一時失慮，致罹刑章，犯後坦承犯行深表悔悟，並
    與被害人達成和解，有和解書在卷可憑，經此偵審及論罪科
    刑之教訓，當知警惕，應無再犯之虞，本院認其等所宣告之
    刑，均以暫不執行為適當，併予宣告緩刑2 年，又本院審酌
    被告2 人均手腳健全，竟不循正途工作賺錢，而為本件竊盜
    之犯行，認有命其等提供義務勞務以培養服務社會，及從事
    正當活動觀念之必要，爰依刑法第74條第2項第5款之規定，
    命其等應向指定之公益團體、地方自治團體或社區提供40小
    時之義務勞務，並依刑法第93條第1項第2款規定，諭知緩刑
    期間付保護管束，以勵自新。
五、依刑事訴訟法第455條之1第1項、第3項、第373條、第368條
    ，刑法第74條第1項第1款、第2款、第2項第5款、第93條第1
    項第2款，判決如主文。
本案經檢察官李莉玲到庭執行職務。
中    華    民    國    98    年    5     月    27    日
                  刑事第五庭  審判長法  官  唐光義
                                    法  官  吳幸芬
                                    法  官  林慧英
上正本證明與原本無異。
本件不得上訴。
                                    書記官  廖碩薇
中    華    民    國    98    年    5     月    27    日
附錄論罪科刑法條
刑法第320條第1項
意圖為自己或第三人不法之所有，而竊取他人之動產者，為竊盜
罪，處5年以下有期徒刑、拘役或5百元以下罰金。


司法院資訊處製作；財團法人民間司法改革基金會備份。
